臺灣高等法院臺南分院刑事判決
109年度上訴字第484號
上  訴  人  
即  被  告  黃鴻達



選任辯護人  黃昭雄律師（法扶律師）
上  訴  人  
即  被  告  吳銀財



選任辯護人  凃禎和律師（法扶律師）
上列上訴人因毒品危害防制條例等案件，不服臺灣臺南地方法院
108年度訴字第626號中華民國109年2月11日第一審判決（起訴案
號：臺灣臺南地方檢察署108年度偵字第4682號、108年度偵字第
8296號），提起上訴，本院判決如下：
    主  文
㈠原判決關於附表三編號1至3所示部分及吳銀財定應執行刑部分
  ，均撤銷。
㈡吳銀財犯如附表三編號1至3本院主文欄所示之罪，各處如附表
  三編號1至3本院主文欄所示之刑及沒收。
㈢其他上訴駁回（即附表一、附表二、附表三編號4部分）。
㈣吳銀財上開㈡撤銷改判與上訴駁回部分（附表二、附表三編號4
  ）所處之刑，應執行有期徒刑拾伍年拾月，沒收部分併執行之
  。
    事  實
一、黃鴻達、吳銀財均明知海洛因係毒品危害防制條例所規定之
    第一級毒品，甲基安非他命係毒品危害防制條例所規定之第
    二級毒品及藥事法所規定之禁藥，依法不得持有、販賣及轉
    讓，竟分別為下列犯行：
  ㈠黃鴻達基於販賣第一、二級毒品以營利之犯意，於如附表一
    所示之時間、地點，以如附表一所示之方式，販賣第一、二
    級毒品海洛因、甲基安非他命予陳燦楠，販賣第一級毒品海
    洛因予孫鷂甮。
  ㈡黃鴻達與吳銀財共同基於販賣第二級毒品之犯意聯絡，於如
    附表二所示之時間、地點，以如附表二所示之方式，販賣第
    二級毒品甲基安非他命予李展豪。
  ㈢吳銀財基於販賣第一、二級毒品以營利及轉讓禁藥之犯意，
    於附表三所示之時間、地點，以如附表三所示之方式，販賣
    第一、二級毒品海洛因、甲基安非他命予黃鴻達（編號1販
    賣第二級毒品未遂；編號2販賣第一、二級毒品既遂；編號3
    販賣第二級毒品既遂），及無償轉讓禁藥甲基安非他命予吳
    志龍（編號4）。
二、嗣經警以原審法院107年聲監字第1028號、107年聲監續字第
    1754、1854、1962號、108年聲監續字第64、198號通訊監察
    書對黃鴻達所持用之門號0000000000號行動電話實施通訊監
    察，以107年聲監字第1258號、108年聲監續字第63號通訊監
    察書對吳銀財所持用之門號0000000000號行動電話實施通訊
    監察後，於民國108年3月11日7時37分許，持原審法院核發
    之搜索票，前往臺南市○○區○○○街00巷0號黃鴻達住處執行搜
    索，當場查扣黃鴻達所有供聯絡販賣第一、二級毒品之行動
    電話1支（含門號0000000000號SIM卡1張），而循線查獲上
    情。
三、案經臺灣臺南地方檢察署檢察官指揮臺南市政府警察局刑事
    警察大隊報告偵查起訴。
    理  由
一、證據能力：
　㈠按被告以外之人於審判外之言詞或書面陳述，除法律有規定
    者外，不得作為證據，刑事訴訟法第159條第1項定有明文。
　　查證人黃鴻達之警詢陳述，係被告吳銀財以外之人於審判外
    之陳述，被告吳銀財爭執此部分之證據能力（本院卷第155
    頁），雖證人黃鴻達警詢陳述與其原審審理中證述不符，然
　　檢察官未證明該等供述有何特別可信之處，且證人黃鴻達之
    偵訊證述與警詢陳述相同，該警詢陳述並非證明犯罪事實存
    否所「必要」者，無「特信性」與「必要性」，依刑事訴訟
    法第159條第1項、第159條之2規定，證人黃鴻達警詢陳述，
    自不具證據能力。
　㈡惟按不符合傳聞例外之被告以外之人於審判外之陳述，雖不
    得作為認定被告犯罪事實之實體證據，但仍得作為彈劾證據
    ，用以爭執該被告以外之人於審判中陳述之憑信性或證明力
    （最高法院106 年度台上字第4083號判決意旨參照），是本
    院自得以上開證人之警詢陳述作為彈劾證據。
二、上開事實一㈠、㈡販賣第一、二級毒品之事實，業據被告黃鴻
    達於偵查、原審及本院審理時坦承不諱（偵1卷第13至17頁
    ，原審卷第82頁，本院卷第150頁）；上開事實一㈡、㈢編號1
    、2、3、4販賣第二級毒品及轉讓禁藥之事實，亦據被告吳
    銀財坦承在卷（偵1卷第93至96、97至100頁之自白狀，原審
    卷第82頁，本院卷第151、224、293、358頁），核與證人陳
    燦楠、孫鷂甮、李展豪、吳志龍於警詢、偵查中所為證述，
    及證人黃鴻達於偵訊、審理中所為之證述情節相符。且被告
    黃鴻達於販賣海洛因、甲基安非他命之前，與陳燦楠、孫鷂
    甮、李展豪所聯絡之通話內容，有107年聲監字第1028號、1
    07年聲監續字第1754、1962號通訊監察書及通訊監察譯文在
    卷可佐；被告吳銀財販賣及轉讓甲基安非他命之前，與黃鴻
    達、吳志龍所聯絡之通話內容，亦有107年聲監字第1028號
    、108年聲監字第1854、107年聲監字第1258號通訊監察書及
    通訊監察譯文附卷可按。觀諸通訊監察譯文所示，陳燦楠、
    孫鷂甮、李展豪向被告黃鴻達暗示欲交易毒品，黃鴻達、吳
    志龍則向被告吳銀財暗示欲交易或索取毒品，其等並未討論
    具體事件，反而一直確認對方之所在位置，此屬實務上常見
    之毒品交易對話，目的不外乎躲避檢警單位之通訊監察，是
    該通訊監察譯文與證人之證述及被告之供述互核相符。再者
    ，被告黃鴻達於108年3月11日7時37分許，為警持搜索票前
    往臺南市○○區○○○街00巷0號其住處執行搜索，當場查扣其所
    有之行動電話1支（含門號0000000000號SIM卡1張），亦有
    原審法院108年聲搜字第274號搜索票、臺南市政府警察局刑
    事警察大隊搜索扣押筆錄、扣押物品目錄表在卷可按。是此
    部分客觀證據均與被告2人所述相符，足以補強被告2人自白
    之真實性。
三、訊據被告吳銀財雖坦承其有上開販賣第二級毒品及轉讓禁藥
    之事實，然矢口否認有附表三編號2販賣第一級毒品之犯行
    ，辯稱：我沒有販賣海洛因，107年9月我幫黃鴻達辦理交保
    2萬元，交保後我向他要保證金回來，但一直要不回來，就
    產生不愉快，1、2個禮拜之後就沒有住在一起；107年11月2
    8日黃鴻達起先說他沒有錢，要過來找我拿東西，我說不可
    以，如果要，要先拿錢過來，結果他過來時，身上有500元
    ，我只給他500元的甲基安非他命，沒有賣他海洛因，該日
    通訊監察譯文雖有提到男生、女生，可明確看出是海洛因、
    甲基安非他命，但從通話內容中黃鴻達一再表示要押東西在
    我這邊，我為了避免在電話中與黃鴻達糾纏不清，所以後續
    通話才會敷衍應付說好啦好啦，並非承諾黃鴻達，況且交保
    的2萬元一直催討無著，我不可能同意黃鴻達購買毒品積欠
    金錢云云。
四、經查：
  ㈠附表三編號2之犯行，業據證人黃鴻達於偵訊證稱：我於107
    年11月28日下午14時25分與吳銀財聯絡後，在同日下午15時
    在安南區公學路十二佃大廟前停車場向吳銀財買了500元的
    海洛因及1000元的安非他命等語明確（偵1卷第15頁）。黃
    鴻達復於原審審理證稱：（問：提示黃鴻達與吳銀財107年1
    1月28日下午2時20分3秒通訊監察譯文，A是黃鴻達，B是吳
    銀財，「A:因為錢在人家那，阿我、阿我、先押超過500元
    的東西啦，不然我手機先押給你。B:好啦，好啦，到你打給
    我。A:這樣我跟你說不然你兩種都一半一半」，所以這個意
    思是表示有一、二級毒品，兩種都各一半一半嗎？）是的。
    （問：11月28日這一次，第一、二級毒品各買多少？譯文再
    往下，内容是「男生一張、女生一半」，這樣這一次是買多
    少？）一級毒品是買500元，二級毒品沒有買。（問：為何
    你於偵查中說這一次是甲基安非他命1千元、海洛因500元？
    且這一件吳銀財也承認二級部分，這一件是否二級毒品是1
    千元？）沒有，因為那時候他講男生沒有了。（問：但那是
    你的回答，「A:你那個男生沒有，給我一張啦，女生一半。
    B:女生5、500喔。A:嘿，男生一張。B:好啦，你等一下」？
    ）事情過了那麼久，我現在想不起來。（問：所以男生是指
    甲基安非他命，女生是指海洛因？）是的等語（原審卷第19
    5至196頁）。由上可知，證人黃鴻達證稱被告吳銀財於附表
    三編號2所示時地確有購買第一級毒品海洛因500元無誤，而
    依據上開證述，其等於該次通訊監察譯文最後通話提及「男
    生一張」，而「男生」係指甲基安非他命，被告吳銀財亦屢
    次供稱該次有交易甲基安非他命，業如上述，足徵該次其等
    確有交易海洛因及甲基安非他命，至為灼然。　　
  ㈡證人黃鴻達復於本院審理證稱：（提示107年11月28日通訊監
    察譯文）這通電話我想要拿甲基安非他命跟海洛因，我那天
    身上沒有帶錢，我說要先押超過5百元的東西，不然手機先
    押給吳銀財，因為沒有錢所以要押東西。那天有約在大廟見
    面，約在十二佃大廟那邊。第3則譯文我跟吳銀財講說我已
    經到了，是指到十二佃的大廟，我們如果有見面，我應該會
    明確講說我到了。我剛剛有提到要拿甲基安非他命、海洛因
    ，但後來有沒有拿到毒品，我不記得。有時候我沒有錢，因
    為海洛因會很難過，吳銀財會請我。如果照我講的那天沒有
    帶錢，應該不可能一手交錢一手交貨。我跟吳銀財拿甲基安
    非他命比較多，海洛因有時我沒有錢的時候，他會請我，也
    有用賒欠的方式跟吳銀財買海洛因。11月28日通訊監察譯文
    ，男生是甲基安非他命，一張是1千元，女生是海洛因，一
    半是5百元，後來我說我已經到了，吳銀財說他秤一下，那
    天我應該有拿到毒品，甲基安非他命一定有，海洛因我忘記
    是他請我還是怎麼樣等語（本院卷第231至236頁）。綜合上
    開各次證述，其等於通訊監察譯文（詳下述）不斷討論「男
    生」、「女生」、「一張」、「一半」，最後並有「到了」
    、「我秤一下」之用語，足徵當日確有交易甲基安非他命及
    海洛因無誤，否則又何必多次討論，又何必要秤重；再者，
    證人黃鴻達對於當日有無拿到海洛因一節雖避重就輕或稱不
    記得或稱吳銀財請我云云，然查，海洛因價高量微，衡情豈
    有可能免費無償提供之理？況且若要免費提供，何以不連甲
    基安非他命亦免費提供？參以證人黃鴻達通話中提及質押手
    機，被告吳銀財亦為同意，足徵並非無償，而是以質押方式
    為該次交易，黃鴻達亦稱其等間曾有賒欠交易，顯見當日確
    有交易甲基安非他命及海洛因無誤。而當日交易之後，被告
    吳銀財與黃鴻達間仍再為附表三編號3之第二級毒品交易，
    業據被告吳銀財坦承在卷，在附表三編號3交易中，黃鴻達
    使用相同之門號手機，足徵附表三編號2譯文提及質押之手
    機必有付款取回，否則黃鴻達豈能再為使用？況黃鴻達如未
    付款，被告吳銀財亦不可能與之為下一次交易，是被告吳銀
    財於附表三編號2之毒品交易，確有1500元之犯罪所得無誤
    。至證人黃鴻達於原審及本院審理對於該日交易何種毒品答
    稱不記憶及其審理所述何以與偵查所述不符等問題，均含糊
    其辭推諉泛稱記憶模糊、警察施壓云云，然其係證稱警察口
    氣不好，不是非法取供等語（本院卷第235頁），本院就此
    業已職權傳訊警員倪受儒作證（詳下述），其上開不一致之
    證述，實難憑採；參以證人黃鴻達於偵訊已就其向被告吳銀
    財購買甲基安非他命及海洛因明確證述，並與通訊監察譯文
    等事證相符，顯見證人黃鴻達於審理時所為與其偵查中相違
    之證述，應係迴護被告吳銀財之詞，洵無足採。
　㈢附表三編號2之交易，有附表四編號5至8所示通訊監察譯文可
    證，說明如下（A:黃鴻達，B:吳銀財）：
　⒈107年11月28日14時18分許:
　　B:怎樣？A:我要那個男生没、要一半。B:這樣要等一下、等
    我一下喔。A:我、我去那邊找你齁。B：去哪。A:我現在在
    要去你那邊的路上。B:我這邊不能有人來ㄟ。A:我知道、我
    在外面ㄟ。B:這樣就十二佃大廟。A:好啦、好啦。B:到十二
    佃大廟在打給我。A:好啊、好啊。
　⒉107年11月28日14時20分許:
　　B:喂，你有帶錢喔？A:我先、我先押東西在你那邊啦，啊、
    我等一下再拿錢來。B:沒啦、你要先拿來。A:因為錢在人家
    那，啊我、啊我、先押超過500元的東西啦，不然我手機先
    押給你。B:好啦、好啦、好啦，到你打給我。A:這樣我跟你
    說，這樣、不然你那2種，都一半一半。B:好啦、好啦。A:
    好啦、好啦。
　⒊107年11月28日14時23分許:
　　A:喂、我跟你說啦、現在。B:嗯。A:你那個男生沒有、給我
    1張啦、女生一半。B:女生5、500喔。A:嘿、男生1張。B:好
    啦、你等一下。A:好、我已經到了喔。B:這樣你等一下，我
    抨一下。A:好啊、好。
　⒋107年11月28日14時25分許:
　　A：喂、你那、有那個多1顆給我齁、籃球。B：球喔。A：嘿
    。B：我找看看。A：好、好、隨便1顆就好，快點、快點、
    我已經到了，不然等一下3點半我要喝美沙冬來不及。B：好
    啦、好啦。　　　　
　⒌由上可知，黃鴻達撥打電話向被告吳銀財表示「我要那個男
    生沒、要一半」，就是要買甲基安非他命，其並詢問「我先
    押東西在你那邊啦，我等一下再拿錢來」，被告吳銀財回以
    「沒啦，你要先拿來」，黃鴻達又稱「先押超過500元的東
    西，不然我手機先押給你」，被告吳銀財回以「好啦、好啦
    」，黃鴻達則稱「這樣、不然你那2種，都一半一半」，被
    告吳銀財回以「好啦、好啦」，足見此時毒品交易已經意思
    表示合致，被告吳銀財確有同意讓黃鴻達以質押方式交易甲
    基安非他命及海洛因各一半一半。接著，黃鴻達稱「你那個
    男生沒有、給我1張啦、女生一半」，被告吳銀財答以「女
    生5、500喔」，黃鴻達稱「嘿、男生1張」，被告吳銀財回
    以「好啦，你等一下」，黃鴻達稱「我已經到了」，被告吳
    銀財稱「這樣你等一下，我秤一下」，據此可見其等之毒品
    交易為女生500元，即海洛因500元，男生1張，即甲基安非
    他命1000元，被告吳銀財在電話中沒有因為質押而拒絕交易
    ，此核與證人黃鴻達於審理中證稱：男生是指甲基安非他命
    ，女生是指海洛因一情相符，且譯文中男生（甲基安非他命
    ）1張（1000元紙鈔1張）、女生（海洛因）一半（1000元一
    半即500元），亦與黃鴻達偵訊證述購買甲基安非他命1,000
    元、海洛因500元等情相符。是以，上開通訊監察譯文足以
    補強證人黃鴻達之證詞。
　㈣證人黃鴻達雖於原審證稱：107年有因毒品案件，吳銀財到臺
    南地檢署幫我交保2萬元，事後他有跟我催討2萬元讓我不高
    興；警詢筆錄是警察先打在電腦，導引我問我，讓我回答的
    ，警察跟我說叫我咬吳銀財，我就可以減刑，107年11月28
    日沒有完成毒品交易，應該沒有購買毒品，事情過了那麼久
    ，我現在想不起來云云。然查：
　⒈證人警員倪受儒於本院審理證稱：本件是我主辦，我聲請搜
    索票去黃鴻達家抓到他，然後送到地檢署，先由地檢署辦持
    有的部分，接著地檢署偵訊完離開後，我們才又在地檢署外
    面逮捕他，逮捕他的原因是當時有販毒的事證，是監聽的成
    果，沒有與持有一起辦販毒是因為怕時間不夠，因為隔天早
    上才去傳喚其他證人，那天下午逮捕黃鴻達之後，隔天才找
    到證人去偵辦他的販賣。黃鴻達在警察局沒有待二天，是隔
    一個晚上而已。我們對黃鴻達製作筆錄時，有依照規定全程
    錄音、錄影。我們不需要脅迫他，因為有監聽譯文、錄音，
    證據都有。後來偵辦吳銀財販毒，因為有監聽到吳銀財與黃
    鴻達的對話，再上線吳銀財持有的手機，有聽到吳銀財販賣
    毒品。我們知道被告黃鴻達、吳銀財販賣毒品是根據監聽，
    在傳訊或去抓黃鴻達之前就有這些情資，不是黃鴻達供出來
    的。製作筆錄時，因為他們對話有十幾通，有時可能不是去
    購買，所以我們會先列印譯文給他看，看他自己說有幾次是
    去那邊購買，製作筆錄時會放監聽檔，會先把譯文上的日期
    、電話號碼、時間打在筆錄上，再問他内容是什麼，讓他自
    己講，我們不會先打，都是讓他自己回答，譯文部分會先打
    在筆錄上，我們先把通話内容打好，再讓他們自己回答，請
    他解釋這是他與何人的對話及内容，不是先把問題打好，是
    譯文的通話時間點先打好，只是這樣而已，吳銀財在我們那
    邊也都沒有承認，我們也是讓他自己講，都是一問一答。供
    出毒品上游就可以減刑，這都會告知。我沒有說若講出是跟
    吳銀財購買毒品就可以減刑，我們是跟黃鴻達說你的上手是
    誰，我們譯文給他聽，讓他自己講，還有讓他看犯罪一覽表
    ，讓他自己指認。我沒有跟黃鴻達講「若你不承認的話，就
    會被收押」，因為收不收押，不是我可以決定的，他販賣就
    販賣了，若能提供上手自白的話，對他減刑有幫助，我們只
    會跟他講這個，我們不可能跟他講說罪責要自己擔，因為他
    本來販賣就有罪責。在解送車上交談過程中，我有提到吳銀
    財，因為筆錄已經問完了，他也有指證上手了。我沒有說「
    你就說吳銀財就好了、講吳銀財就可以減刑」，我還問他吳
    銀財都進去那麼久了，你後來這些東西是跟誰買的，他也不
    講等語明確（本院卷第297至302頁），核與上開通訊監察譯
    文及黃鴻達偵訊陳述相符，本件既有上開詳盡監聽情資，警
    察顯然沒有以極端手段要求黃鴻達供出上手之必要，至告知
    減刑要件，本屬情理之然，口氣不佳，亦屬偵查常態，自難
    以此認為警察有何違法取供。
　⒉況若真如被告吳銀財所辯，其與黃鴻達於107年9月間業已交
    惡，被告吳銀財豈會於107年10月5日（附表三編號1）、10
    月21日（附表二），12月20日（附表三編號3），仍持續多
    次販賣甲基安非他命予黃鴻達？參諸其等之通話內容，亦未
    見被告吳銀財有曾向黃鴻達催討保釋金，甚或雙方發生爭執
    之情事，自難認定被告吳銀財當時與黃鴻達有何嫌隙存在。
    再者，證人黃鴻達最終供稱：回答是我回答的，問的都是警
    察先打好的，警察有照我的回答確實紀錄，僅問題事先打好
    的等語，顯見其在審理中閃爍其辭、避重就輕，並卸責予警
    方，無非係刻意迴護被告吳銀財之詞，益徵其前開證述被告
    吳銀財確有販賣海洛因之事實為真，而可採信，審理中翻異
    之詞，與事證不合，無可採信。
　㈤綜上，被告吳銀財所辯僅販賣第二級毒品云云，委無足採，
    依據上開事證，被告吳銀財確有附表三編號2 所示之販賣海
    洛因犯行無誤。　　 
五、至公訴意旨雖認被告吳銀財就附表三編號1、3所為，係犯販
    賣第一級毒品海洛因之犯行，然此為被告吳銀財堅詞否認，
    辯稱：此2次均係販賣甲基安非他命予黃鴻達，附表三編號1
    後來沒有見到面，沒有交易成功，附表三編號3有交易成功
    等語。經查：
　㈠證人黃鴻達固於偵訊證稱：我在107年10月5日下午2點1分聯
    絡吳銀財後，隔了20分鐘後，在吳銀財住處門口向他購買35
    00元海洛因；107年12月20日上午1點43分我跟吳銀財聯絡後
    ，在同日1點53分左右在吳銀財租的地方樓下跟他買3000元
    海洛因等語，惟證人黃鴻達於原審審理改稱：我無法確認10
    7年10月5日下午有無與吳銀財見面；107年12月20日通訊監
    察譯文提到「那種的一半」是指甲基安非他命半錢，就是用
    3千元向吳銀財購買半錢的甲基安非他命；10月5日下午那時
    好像是要跟吳銀財拿甲基安非他命，當日譯文提到「整理」
    ，是當時我與吳銀財一起住，我說整理是要整理衣服，當日
    我是要買甲基安非他命等語（原審卷第183至196頁）；復於
    本院審理證稱：我不記得我與吳銀財107年10月5日這次為了
    何事聯絡，譯文中我提到「走國8」，這個走國8是因為那時
    候我去海佃路二段，我住新營，我要去那邊我都是走國8過
    去，我那天要走國道八號，這跟毒品沒有關係；吳銀財譯文
    講到「我現在這邊幫你整理還是怎樣」，是我們之前聯絡我
    過去的話，順便跟他拿甲基安非他命，那次可能也是要拿甲
    基安非他命，我不記得了，因為正常我要去找他，都會跟他
    拿甲基安非他命，但因為後面我沒有跟他再約，應該是沒有
    見面，如果我要跟他見面，還會再約時間地點，我會說我到
    了等情（本院卷第229至231頁），足徵附表三編號1、3交易
    之毒品，並非海洛因，而是甲基安非他命。　　
　㈡參酌附表四編號1至4所示通訊監察譯文內容，證人黃鴻達雖
    跟被告吳銀財說「要1個」，吳銀財亦表示「嘿、對、好」
    之同意之詞，足見其等關於上開所述毒品甲基安非他命之交
    易已然合致，然並無如黃鴻達警偵訊所供，有何約定時間地
    點之後，再一手交錢一手交貨之相關譯文，通篇譯文均無再
    約定見面時間地點，亦無「我到了」等語，顯見由此譯文無
    法確知其等有無見面交易，參以被告吳銀財係坦承交易甲基
    安非他命未遂（本院卷第358頁），此部分應認僅成立販賣
    甲基安非他命未遂犯行。　　　　
　㈢參酌附表四編號9至11所示通訊監察譯文，黃鴻達向被告吳銀
    財詢問「那種的一半多少？」，被告吳銀財答以「一半現在
    可以給你3 啊」、「現在都30幾了」，以當時海洛因之行情
    ，重量半錢約9,500 元，重量8 分之1 錢約3,500 元，甲基
    安非他命半錢之價格則為2,500 元至5,000 元不等乙情，亦
    據證人黃鴻達證述在卷，可見當時黃鴻達實不可能以3000 
    元之價格購得重量半錢之海洛因，足徵被告吳銀財與黃鴻達
    所談論及交易之毒品種類應係甲基安非他命。
　㈣綜上，被告吳銀財自白附表三編號1、3販賣甲基安非他命予
    黃鴻達，核與證人黃鴻達於審理中之證述及通訊監察譯文內
    容相符，堪認被告吳銀財此2次係販賣甲基安非他命予黃鴻
    達無訛，而附表三編號1部分，因無確切資料可證雙方有約
    見面交付，應屬未遂，公訴意旨容有誤會，併此敘明。
六、按毒品危害防制條例所處罰之「販賣」毒品罪，所著重者為
    在主觀上有藉以牟利之惡性，及對毒品之擴散具有較有償或
    無償轉讓行為更嚴重之危害性，被告「營利」之意圖係從客
    觀之社會環境、情況及人證、物證等資料，依據證據法則綜
    合研判認定。又毒品因政府查緝甚嚴，物稀價昂，持有毒品
    販賣者，苟非有利可圖，當不願甘冒法律制裁之風險，而予
    販賣；又按販賣毒品乃違法行為，非可公然為之，亦無公定
    價格，容易分裝並增減份量，而每次買賣之價量，輒因買賣
    雙方關係之深淺、資力、需求量及對行情之認知、來源是否
    充裕、查緝是否嚴緊、購買者被查獲時供出購買對象之風險
    評估等因素，而異其標準，非可一概而論，而販賣毒品之利
    得，除被告坦承犯行或價量俱臻明確外，委難察得實情，販
    賣之人從價差或量差中牟利之方式雖異，其意圖營利之販賣
    行為則同一，職是之故，即使未經查得實際販賣之利得，但
    除非別有事證，足認係按同一價量委買或轉售，確未牟利外
    ，尚難執此遽認非法販賣之證據有所未足，而諉無營利之意
    思，或阻卻販賣犯行之追訴。經查，被告黃鴻達分別以500
    至3000元不等之價格，被告吳銀財分別以500元至3000元不
    等之價格，販賣海洛因、甲基安非他命予他人，是其等本件
    販賣毒品皆非無償性質；再者，被告吳銀財於審理中自承：
    我販賣甲基安非他命是為了應付自己施用海洛因等語，且被
    告2人均係心智正常之成年人，並有一定之社會經驗，如非
    有利可圖，豈會冒著為警查緝，可能遭判重刑之風險，四處
    奔波向他人購入毒品後再販賣予他人？足見被告2人販賣海
    洛因、甲基安非他命之行為，均具有營利之意圖甚明。
七、綜上所述，本件事證明確，被告黃鴻達、吳銀財所涉販賣海
    洛因、甲基安非他命及被告吳銀財轉讓禁藥甲基安非他命之
    犯行，均堪認定，應依法論科。
八、論罪科刑：
  ㈠新舊法比較：
    被告2人行為後，毒品危害防制條例第4條第1、2項、第17條
    第2項於109年1月15日修正公布，於109年7月15日施行；第4
    條第1項之罰金刑，修正提高為得併科新臺幣3千萬元以下罰
    金；第4條第2項之法定刑，修正提高為10年以上有期徒刑；
　　第17條第2項原規定「犯第4條至第8 條之罪於偵查及審判中
    均自白者，減輕其刑」，修正為「犯第4條至第8條之罪於偵
    查及歷次審判中均自白者，減輕其刑」，修正後偵審自白減
    刑之要件較修正前嚴格，屬於法律變更之情形，修正後規定
    亦未較有利於被告（最高法院109年度台上字第3488號判決
    意旨參照）。綜合全部罪刑之結果比較後，依刑法第2條第1
    項從舊從輕之法理，本案自應適用修正前毒品危害防制條例
    第4條第1、2項規定處斷，且應一體適用修正前毒品危害防
    制條例第17條第2項之規定。　　　　
  ㈡被告黃鴻達就附表一編號1至4、7、8所為，均係犯修正前毒
    品危害防制條例第4條第1項之販賣第一級毒品罪；其就附表
    一編號5所為，係犯修正前毒品危害防制條例第4條第2項之
    販賣第二級毒品罪；其就附表一編號6所為，係犯修正前毒
    品危害防制條例第4條第1、2項之販賣第一、二級毒品罪。
    被告黃鴻達販賣第一、二級毒品海洛因、甲基安非他命前持
    有海洛因、甲基安非他命之低度行為，應為其販賣之高度行
    為所吸收，均不另論罪。其就附表一編號6之犯行，係以一
    行為同時觸犯上開2罪名，為想像競合犯，應依刑法第55條
    前段之規定，從一重之販賣第一級毒品罪論處。
  ㈢被告黃鴻達、吳銀財就附表二所為，均係犯修正前毒品危害
    防制條例第4條第2項之販賣第二級毒品罪。其等有犯意之聯
    絡及行為之分擔，應依共同正犯論處。其等販賣第二級毒品
    甲基安非他命前持有甲基安非他命之低度行為，應為其等販
    賣之高度行為所吸收，不另論罪。
  ㈣被告吳銀財就附表三編號1所為，係犯修正前毒品危害防制條
    例第4條第6項、第2項之販賣第二級毒品未遂罪；就附表三
    編號2所為，係犯修正前毒品危害防制條例第4條第1、2項之
    販賣第一、二級毒品罪；就附表三編號3所為，係犯修正前
    毒品危害防制條例第4條第2項之販賣第二級毒品罪。公訴意
    旨認附表三編號1、3之犯行，係犯毒品危害防制條例第4條
    第1項之販賣第一級毒品罪，雖有違誤，然因起訴之基本事
    實同一，本院得予以變更起訴法條(本院卷第340、356至357
    頁)。被告吳銀財就附表三編號4所為，係犯藥事法第83條第
    1項之轉讓禁藥罪（最高法院109年度台上大第1089號判決意
    旨參照）。被告吳銀財販賣第一、二級毒品海洛因、甲基安
    非他命前持有海洛因、甲基安非他命之低度行為，應為其販
    賣之高度行為所吸收，均不另論罪。又其持有禁藥本不為罪
    ，轉讓前持有禁藥甲基安非他命之行為，乃轉讓禁藥不可分
    割罪質之一部，亦不另論罪。其就附表三編號2之犯行，以
    一行為同時觸犯上開2罪名，為想像競合犯，應依刑法第55
    條前段之規定，從一重之販賣第一級毒品罪論處。
  ㈤被告黃鴻達所犯上開9 次犯行，犯意各別，時地可分，行為
    互殊，應予分論併罰。被告吳銀財所犯上開5 次犯行，犯意
    各別，時地可分，行為互殊，應予分論併罰。
  ㈥被告吳銀財前因施用毒品案件，經原審法院以106年度簡字第
    2379號判決判處應執行有期徒刑4月確定，於107年3月27日
    縮刑期滿執行完畢，有前案紀錄表在卷可稽，其受徒刑之執
    行完畢後，5年以內故意再犯有期徒刑以上之各罪，均為累
    犯，本院審酌被告吳銀財構成累犯之前案為施用毒品罪，竟
    鋌而走險犯販賣毒品及轉讓禁藥罪，顯見其刑罰反應力薄弱
    ，自我控管之能力欠缺，主觀上惡性非輕，爰參酌司法院釋
    字第775號解釋意旨，依刑法第47條第1項之規定，除法定刑
    死刑、無期徒刑依法不得加重外，餘均加重其刑。
  ㈦按犯毒品危害防制條例第4條至第8條之罪於偵查及審判中均
    自白者，減輕其刑，毒品危害防制條例第17條第2項定有明
    文。查被告黃鴻達於偵查及審判中均自白上開附表一、二之
    販賣第一、二級毒品犯行；被告吳銀財於偵查及審判中均自
    白上開附表二、附表三編號1、2、3之販賣第二級毒品犯行
    ，合於毒品危害防制條例第17條第2項規定，各應予減輕其
    刑。被告吳銀財部分並先加後減之（無期徒刑部分依法不得
    加重）。
  ㈧按毒品危害防制條例第4條第1項販賣第一級毒品罪，法定刑
    為「死刑」或「無期徒刑」，則不分犯罪情節輕重，概處以
    上開刑責，難免輕重失衡，倘有情輕法重情形，於裁判時自
    得適用刑法第59條酌量減輕其刑，以避免過嚴之刑罰，此參
    之司法院大法官釋字第263號解釋文自明。亦即，法院為避
    免刑罰過於嚴苛，於情輕法重之情況下，應合目的性裁量而
    有適用刑法第59條酌量減輕被告刑度之義務。又適用刑法第
    59條酌量減輕其刑時，並不排除同法第57條所列舉10款事由
    之審酌（最高法院70年度第6次刑事庭會議決議參照）。是
    刑法第59條規定犯罪之情狀可憫恕者，得酌量減輕其刑，其
    所謂「犯罪之情狀」，與同法第57條規定科刑時應審酌之一
    切情狀，並非有截然不同之領域，於裁判上酌減其刑時，應
    就犯罪一切情狀（包括第57條所列舉之10款事項），予以全
    盤考量，審酌其犯罪有無可憫恕之事由（即有無特殊之原因
    與環境，在客觀上足以引起一般同情，以及宣告法定低度刑
    ，是否猶嫌過重等等），以為判斷。故適用刑法第59條酌量
    減輕其刑時，雖不排除審酌同法第57條所列舉10款之事由，
    惟其程度必須達於犯罪之情狀「顯可憫恕」者，始可予以酌
    減（最高法院95年度台上字第6157號、98年度台上字第5454
    號判決意旨參照）。經查，販賣第一級毒品固屬應嚴加處罰
    之惡行，然同為販賣第一級毒品之人，其原因動機不一，犯
    罪情節未必盡同，或有大盤毒梟者，亦有中、小盤之分，甚
    或僅止於吸毒者同儕間為求互通有無而以少量販賣亦有之，
    其販賣行為所造成危害社會之程度自屬有異，法律科處此類
    犯罪所設之法定最低本刑卻同為無期徒刑，不可謂為不重。
    查被告黃鴻達所犯之販賣第一級毒品罪，販賣對象僅有2人
    ，次數7次，金額為500元至3000元不等；被告吳銀財所犯之
    販賣第一級毒品罪，販賣對象僅有1人，次數1次，金額500
    元，其等惡性與大量販毒牟取暴利、大規模散播毒品毒害他
    人身心之例迥然有別，可責性自有不同，危害社會之程度亦
    有差別，犯罪所生之危害亦非甚重，本院認就被告吳銀財上
    開販賣第一級毒品之犯行，如處最低法定刑無期徒刑，因此
    需受終生禁錮；被告黃鴻達上開販賣第一級毒品之犯行，縱
    依毒品危害防制條例第17條第2項規定減輕其刑並處以最低
    刑度即有期徒刑15年，仍屬情輕法重，犯罪情狀顯有值得憫
    恕之處，均應依刑法第59條規定減輕其刑。被告黃鴻達如附
    表一編號1至4、6至8所示之犯行，並依法遞減之；被告吳銀
    財如附表三編號2所示之犯行，並依法先加後減之（無期徒
    刑依法不得加重）。
　㈨被告2人販賣第二級毒品部分不適用刑法第59條：
　⒈刑法第59條依實務上見解，必在客觀上顯然足以引起一般同
    情，認為縱予宣告法定最低度刑猶嫌過重者，始有其適用。
    為防止酌減其刑之濫用，自應嚴定其適用之要件，以免法定
    刑形同虛設，破壞罪刑法定原則，乃增列文字，將此適用條
    件予以明文化。有該條之立法說明可參（最高法院99年度台
    上字第6388號裁判意旨）。又刑法第59條規定犯罪之情狀可
    憫恕者，得酌量減輕其刑，其所謂「犯罪之情狀」，與同法
    第57條規定科刑時應審酌之一切情狀，並非有截然不同之領
    域，於裁判上酌減其刑時，應就犯罪一切情狀（包括第57條
    所列舉之10款事項），予以全盤考量，審酌其犯罪有無可憫
    恕之事由（即有無特殊之原因與環境，在客觀上足以引起一
    般同情，以及宣告法定低度刑，是否猶嫌過重等等），以為
    判斷（最高法院95年度台上字第6157號判決參照）。尤以此
    項酌減之規定，係推翻立法者之立法形成，就法定最低度刑
    再予減輕，為司法之特權，適用上自應謹慎，未可為常態，
    其所具特殊事由，應使一般人一望即知有可憫恕之處，非可
    恣意為之。
  ⒉查本件被告2人自身有施用毒品之習性，其明知甲基安非他命
    使用後容易成癮，濫行施用，非但對施用者身心造成傷害，
    亦易導致社會之其他犯罪問題，竟仍販賣毒品予他人，不僅
    助長毒品氾濫，更有害國人身心健康及社會治安，客觀上甚
    難引起一般人之同情。參以被告2人販毒次數、金額，已有
    偵審自白之適用，顯無量處最低度刑仍嫌過重足以引人憐憫
    之情。又本件被告2人為圖利得販賣毒品，其犯罪動機本不
    純正，亦與一般施用毒品朋友間互通有無之情形不同，而刑
    法第59條為例外規定，自應從嚴審酌，依據前開說明，實難
    認定有判處最低度刑仍情輕法重、情堪憫恕之情，自無刑法
    第59條之適用。
  ㈩被告2人不適用供出來源因而查獲之減刑：
　　被告2人之查獲，係因通訊監察譯文之情資，並無供出上手
    因而查獲一節，有證人警員倪受儒於本院證述可按（本院卷
    第297至302頁），是無上開減刑條文之適用。　　
九、撤銷改判部分（即附表三編號1至3）：
  ㈠原審以被告吳銀財此部分罪證明確，予以論罪科刑，固非無
    見，惟查，附表三編號1為販賣第二級毒品未遂，且被告就
    附表三編號1至3販賣第二級毒品亦有偵審自白之適用，原審
    就附表三編號1論販賣第一級毒品罪，附表三編號1至3之販
    賣第二級毒品未適用毒品危害防制條例第17條第2項減輕其
    刑，顯有錯誤。另證人黃鴻達之警詢陳述及偵訊證述一致，
    故警詢陳述並無必要性，原審認有特信性及必要性，而有傳
    聞法則之例外，亦有未洽。被告吳銀財以此為由提起上訴，
    指摘原判決違誤，為有理由，自應由本院就此部分撤銷改判
    ，所定之應執行刑因失所依據，亦應一併撤銷。
  ㈡爰審酌被告吳銀財有多次施用毒品前科，有被告前案紀錄表
    附卷可參，明知施用毒品對身心健康之毒害，竟無視於此及
    國家對於杜絕毒品犯罪之禁令，被告吳銀財轉讓甲基安非他
    命供他人施用，且為營利而販賣海洛因、甲基安非他命予他
    人，危害社會治安及國民健康，並助長施用毒品歪風，所為
    應予非難，惟念其等本案販賣及轉讓對象限於特定人士，惡
    性與大量販毒牟取暴利、大規模散播毒品毒害他人身心之例
    仍屬有別，暨被告吳銀財於偵審坦承販賣第二級毒品及轉讓
    禁藥之犯行，否認販賣第一級毒品之態度，兼衡被告吳銀財
    自陳國中肄業之教育程度，離婚，育有1女與前妻同住，入
    監前從事粗工，月收入不一定等一切情狀，分別量處如附表
    三編號1至3本院主文欄所示之刑。
　㈢沒收：⑴被告吳銀財如附表三編號2至3各次販賣第一、二級毒
    品犯行實際取得之販毒款項為其犯罪所得，應依刑法第38條
    之1第1項前段、第3項規定，於其各犯行主文項下宣告沒收
    ，於全部或一部不能沒收或不宜執行沒收時，追徵其價額。
    ⑵附表三編號1所示被告吳銀財販賣毒品所搭配門號00000000
    00號之行動電話1支（含上開門號SIM卡1 張）、附表三編號
    2至3所示被告吳銀財販賣第一、二級毒品所用搭配門號0000
    000000號之行動電話1支（含上開門號SIM卡1 張），均未扣
    案，不問屬於犯罪行為人與否，應依毒品危害防制條例第19
    條第1 項規定，分別於被告吳銀財各犯行主文項下宣告沒收
    ，並依刑法第38條第4 項規定，於全部或一部不能沒收或不
    宜執行沒收時，追徵其價額。　　　　　　　　　
十、上訴駁回部分（即附表一、二、附表三編號4部分）：
  ㈠原審認被告2人此部分事證明確，論罪如上，並審酌被告2人
    有多次施用毒品前科，有前案紀錄表附卷可參，其等均明知
    施用毒品對身心健康之毒害，竟無視於此及國家對於杜絕毒
    品犯罪之禁令，被告吳銀財共同販賣第二級毒品及轉讓甲基
    安非他命供他人施用，且被告黃鴻達為營利而販賣海洛因、
    甲基安非他命予他人，危害社會治安及國民健康，助長施用
    毒品歪風，所為應予非難，惟念其等本案販賣及轉讓對象限
    於特定人士，惡性與大量販毒牟取暴利、大規模散播毒品毒
    害他人身心之例仍屬有別，暨被告黃鴻達偵審坦承全部犯行
    ，被告吳銀財僅坦認販賣第二級毒品及轉讓禁藥之犯行，兼
    衡被告黃鴻達自陳高職畢業之教育程度，離婚，育有1 子與
    前妻同住，入監前擔任司機工作，月入約3 萬元；被告吳銀
    財自陳國中肄業之教育程度，離婚，育有1 女與前妻同住，
    入監前從事粗工，月收入不一定等一切情狀，分別量處如附
    表一、二、三編號4所示之刑。
　㈡復說明：⑴被告黃鴻達如附表一編號1至8之販毒所得、被告2
    人如附表二共同販賣第二級毒品之販毒款項為被告吳銀財所
    取得，為其等犯罪所得，應依刑法第38條之1第1項前段、第
    3項規定，於被告2 人各犯行主文項下宣告沒收，於全部或
    一部不能沒收或不宜執行沒收時，追徵其價額。⑵扣案行動
    電話1支（含門號0000000000號SIM卡1 張），係被告黃鴻達
    販賣第一、二級毒品犯行所用之物，應依毒品危害防制條例
    第19條第1項規定，分別於被告黃鴻達各犯行主文項下宣告
    沒收。⑶附表三編號4所示被告吳銀財轉讓禁藥所搭配門號00
    00000000號之行動電話1支（含上開門號SIM卡1 張），並未
    扣案，不問屬於犯罪行為人與否，應依毒品危害防制條例第
    19條第1項規定，於被告吳銀財犯行主文項下宣告沒收，並
    依刑法第38條第4 項規定，於全部或一部不能沒收或不宜執
    行沒收時，追徵其價額。本院經核原審認事用法，並無不當
    ，量刑方面尚稱允洽，應予維持。
  ㈢被告2人提起上訴，被告黃鴻達稱有供出來源，及被告2人稱
    原審量刑過重，指摘原判決違誤不當云云。惟查，被告黃鴻
    達並無供出來源，業如前述，自無該減刑條件之適用；另按
    量刑之輕重，係事實審法院得依職權自由裁量之事項，茍已
    斟酌刑法第57條各款所列情狀而未逾越法定刑度，則不得遽
    指為違法；上級法院對於下級法院之職權行使，原則上應予
    尊重（最高法院72年台上字第6696號判例、85年度台上字第
    2446號判決意旨參照）。本案原審判決就被告2人量刑部分
    ，已審酌刑法第57條規定之多款量刑事由，並未逾越法定刑
    度，亦無濫用裁量之情事。尤以被告2人長年施用毒品，前
    科紀錄表長達15、14頁，原審量刑均從最低度刑往上略加，
    並無過重；況量刑並非等差或等比級數，自無任意反推他人
    刑度之理。其餘抗辯，已為原審審酌，原審量處，已屬寬待
    ，上開認定及量刑，並無違誤不當。綜上，被告2人持上開
    事由提起上訴而指摘原審判決不當，為無理由，應予駁回。
    　　
  ㈣被告吳銀財所犯上開各罪，符合數罪併罰之要件，本院斟酌
    其所犯皆屬販賣第一、二級毒品及轉讓禁藥，侵害法益相同
    ，販賣對象2人，次數共4次，轉讓對象1人，次數1次，權衡
    被告之責任與嚴禁毒品施用之刑事政策，爰就撤銷改判部分
    及上訴駁回部分定應執行刑為有期徒刑15年10月。
據上論斷，應依刑事訴訟法第368 條、第369 條第1 項前段、第
364 條、第299 條第1 項前段，判決如主文。
本案經檢察官陳瑞堯提起公訴，檢察官謝錫和到庭執行職務。
中　　華　　民　　國　 110　　年　 　1　　月　　14　　日
                    刑事第五庭  審判長法  官  黃國永
                                      法  官  蔡川富
                                      法  官  翁世容
以上正本證明與原本無異。
如不服本判決應於收受送達後20日內向本院提出上訴書狀，其未
敘述上訴理由者，並得於提起上訴後20日內向本院補提理由書（
均須按他造當事人之人數附繕本）「切勿逕送上級法院」。
                                      書記官  顏惠華
中　　華　　民　　國　 110　　年　　1 　　月　　14　　日
附錄論罪科刑法條：
修正前毒品危害防制條例第4條
製造、運輸、販賣第一級毒品者，處死刑或無期徒刑；處無期徒
刑者，得併科新臺幣 2 千萬元以下罰金。
製造、運輸、販賣第二級毒品者，處無期徒刑或7年以上有期徒
刑，得併科新臺幣1千萬元以下罰金。
製造、運輸、販賣第三級毒品者，處7年以上有期徒刑，得併科
新臺幣7百萬元以下罰金。
製造、運輸、販賣第四級毒品者，處5年以上12年以下有期徒刑
，得併科新臺幣3百萬元以下罰金。
製造、運輸、販賣專供製造或施用毒品之器具者，處1年以上7年
以下有期徒刑，得併科新臺幣1百萬元以下罰金。
前五項之未遂犯罰之。

藥事法第83條
明知為偽藥或禁藥，而販賣、供應、調劑、運送、寄藏、牙保、
轉讓或意圖販賣而陳列者，處 7 年以下有期徒刑，得併科新臺
幣 5 千萬元以下罰金。
犯前項之罪，因而致人於死者，處 7 年以上有期徒刑，得併科
新臺幣 1 億元以下罰金；致重傷者，處 3 年以上 12 年以下有
期徒刑，得併科新臺幣 7 千 5 百萬元以下罰金。
因過失犯第 1 項之罪者，處 2 年以下有期徒刑、拘役或科新臺
幣 5 百萬元以下罰金。
第 1 項之未遂犯罰之。

附表一：
編號 對象 時間 地點 交易方式 宣告刑及沒收 1.（即起訴書附表一編號1） 陳燦楠 107 年9 月27日19時16分許（起訴書誤載為19時許，業經檢察官當庭更正） 臺南市安定區臺19線新吉里統一超商前 陳燦楠於107年9月27日18時25分許起至同日19時16分許，持門號0000000000號行動電話撥打黃鴻達所持門號0000000000號行動電話，聯絡購買毒品事宜後，黃鴻達即於左列時間、地點，販賣海洛因1包予陳燦楠，並得款新臺幣（下同）500元。 黃鴻達犯販賣第一級毒品罪，處有期徒刑柒年拾月。扣案之行動電話壹支（含門號○○○○○○○○○○號SIM 卡壹張）沒收之；未扣案之販賣第一級毒品所得新臺幣伍佰元沒收之，於全部或一部不能沒收或不宜執行沒收時，追徵其價額。 2.（即起訴書附表一編號2） 陳燦楠 107 年10月1 日22時47分許 臺南市安定區臺19線新吉里統一超商前 陳燦楠於107年10月1日21時30分許起至同日22時47分許，持門號0000000000號行動電話撥打黃鴻達所持門號0000000000號行動電話，聯絡購買毒品事宜後，黃鴻達即於左列時間、地點，販賣海洛因1包予陳燦楠，並得款500元。 黃鴻達犯販賣第一級毒品罪，處有期徒刑柒年拾月。扣案之行動電話壹支（含門號○○○○○○○○○○號SIM 卡壹張）沒收之；未扣案之販賣第一級毒品所得新臺幣伍佰元沒收之，於全部或一部不能沒收或不宜執行沒收時，追徵其價額。 3.（即起訴書附表一編號3） 陳燦楠 107 年10月4 日17時55分許 臺南市○○區○道0 號安吉路「中國石油」前 陳燦楠於107年10月4日17時48分許至同日17時52分許，持門號0000000000號行動電話撥打黃鴻達所持門號0000000000號行動電話，聯絡購買毒品事宜後，黃鴻達即於左列時間、地點，販賣海洛因1包予陳燦楠，並得款700元。 黃鴻達犯販賣第一級毒品罪，處有期徒刑柒年拾月。扣案之行動電話壹支（含門號○○○○○○○○○○號SIM 卡壹張）沒收之；未扣案之販賣第一級毒品所得新臺幣柒佰元沒收之，於全部或一部不能沒收或不宜執行沒收時，追徵其價額。 4.（即起訴書附表一編號4） 陳燦楠 107 年10月5 日18時55分 臺南市安定區臺19線新吉里統一超商前 陳燦楠於107年10月5日18時51分許，持門號0000000000行動電話撥打黃鴻達所持門號0000000000號行動電話，聯絡購買毒品事宜後，黃鴻達即於左列時間、地點，販賣海洛因1包予陳燦楠，並得款500元。 黃鴻達犯販賣第一級毒品罪，處有期徒刑柒年拾月。扣案之行動電話壹支（含門號○○○○○○○○○○號SIM 卡壹張）沒收之；未扣案之販賣第一級毒品所得新臺幣伍佰元沒收之，於全部或一部不能沒收或不宜執行沒收時，追徵其價額。 5.（即起訴書附表一編號5） 陳燦楠 107 年10月22日19時15分 臺南市安定區臺19線新吉里統一超商前 黃鴻達於107 年10月22日19時5 分許，持門號0000000000號行動電話撥打陳燦楠所持門號0000000000號行動電話，聯絡交易毒品事宜後，黃鴻達即於左列時間、地點，販賣甲基安非他命1 包予陳燦楠，並得款500 元。 黃鴻達犯販賣第二級毒品罪，處有期徒刑參年捌月。扣案之行動電話壹支（含門號○○○○○○○○○○號SIM 卡壹張）沒收之；未扣案之販賣第二級毒品所得新臺幣伍佰元沒收之，於全部或一部不能沒收或不宜執行沒收時，追徵其價額。 6.（即起訴書附表一編號6） 陳燦楠 107 年10月28日16時15分許 臺南市安定區臺19線新吉里統一超商前 陳燦楠於107年10月28日14時32分許起至同日16時10分許，持門號0000000000號行動電話撥打黃鴻達所持門號0000000000號行動電話，聯絡購買毒品事宜後，黃鴻達即於左列時間、地點，販賣海洛因（價值500元）及甲基安非他命（價值500元）予陳燦楠，並得款1,000元。 黃鴻達犯販賣第一級毒品罪，處有期徒刑捌年。扣案之行動電話壹支（含門號○○○○○○○○○○號SIM 卡壹張）沒收之；未扣案之販賣第一、二級毒品所得新臺幣壹仟元沒收之，於全部或一部不能沒收或不宜執行沒收時，追徵其價額。 7.（即起訴書附表一編號7） 孫鷂甮 107 年12月23日13時32分許（起訴書誤載為13時22分許，業經檢察官到庭更正） 臺南市新營區復興路全聯福利中心旁彰化銀行處 孫鷂甮於107年12月23日13時9分許至同日13時22分許，以000000000號、000000000號電話撥打黃鴻達所持門號0000000000號行動電話，聯絡購買毒品事宜後，黃鴻達即於左列時間、地點，販賣海洛因2包予孫鷂甮，並得款3,000元。 黃鴻達犯販賣第一級毒品罪，處有期徒刑捌年。扣案之行動電話壹支（含門號○○○○○○○○○○號SIM 卡壹張）沒收之；未扣案之販賣第一級毒品所得新臺幣參仟元沒收之，於全部或一部不能沒收或不宜執行沒收時，追徵其價額。 8.（即起訴書附表一編號8） 孫鷂甮 107 年12月24日17時19分許 臺南市新營區興農街102 巷口處 孫鷂甮於107年12月24日13時55分許至同日17時19分許，以000000000號、000000000號電話撥打黃鴻達所持門號0000000000號行動電話，聯絡購買毒品事宜後，黃鴻達即於左列時間、地點，販賣海洛因1包予孫鷂甮，並得款3,000元。 黃鴻達犯販賣第一級毒品罪，處有期徒刑捌年。扣案之行動電話壹支（含門號○○○○○○○○○○號SIM 卡壹張）沒收之；未扣案之販賣第一級毒品所得新臺幣參仟元沒收之，於全部或一部不能沒收或不宜執行沒收時，追徵其價額。 

附表二：
備註 對象 時間 地點 交易方式 宣告刑及沒收 （即起訴書附表一編號9） 李展豪 107 年10月21日11時16分許 臺南市○○區○○路00號統一超商前 李展豪於107 年10月21日10時許，以網路與吳銀財聯繫購買甲基安非他命數量後，由吳銀財告以黃鴻達之手機門號，並將甲基安非他命交由黃鴻達交付，嗣於同日11時1 分許至同日11時16分許，李展豪持門號0000000000號行動電話撥打黃鴻達所持門號0000000000號行動電話，聯絡交易毒品事宜，由黃鴻達於左列時間、地點，販賣甲基安非他命1 包予李展豪，李展豪於翌日（即107 年10月22日）13時許，在臺南市新營火車站前圓環，將購買毒品價金1,000 元交付吳銀財。 黃鴻達共同犯販賣第二級毒品罪，處有期徒刑參年捌月。扣案之行動電話壹支（含門號○○○○○○○○○○號SIM 卡壹張）沒收之。 吳銀財共同犯販賣第二級毒品罪，累犯，處有期徒刑參年拾月。未扣案之販賣第二級毒品所得新臺幣壹仟元沒收之，於全部或一部不能沒收或不宜執行沒收時，追徵其價額。 

附表三：
編號 對象 時間 地點 交易或轉讓方式 原審主文      本院主文 1.（即起訴書附表二編號1） 黃鴻達 107 年10月5 日14時21分許 臺南市○○區○○路○段000 巷00號門口處 黃鴻達於107 年10月5 日11時13分許至同日14時1 分許，持門號0000000000號行動電話，傳簡訊及撥打吳銀財持用門號0000000000號行動電話，吳銀財著手甲基安非他命交易事宜，惟黃鴻達因故未到現場交易而未遂。 吳銀財犯販賣第一級毒品罪，累犯，處有期徒刑拾伍年拾月。未扣案之販賣第一級毒品所得新臺幣參仟伍佰元及搭配門號○○○○○○○○○○號使用之行動電話壹支（含上開門號之SIM 卡壹張）均沒收之，於全部或一部不能沒收或不宜執行沒收時，追徵其價額。      原判決撤銷。 吳銀財犯販賣第二級毒品未遂罪，累犯，處有期徒刑貳年。未扣案搭配門號○○○○○○○○○○號使用之行動電話壹支（含上開門號之SIM 卡壹張）沒收之，於全部或一部不能沒收或不宜執行沒收時，追徵其價額。 2.（即起訴書附表二編號2） 黃鴻達 107 年11月28日15時許 臺南市安南區公學路12佃大廟停車場前 黃鴻達於107年11月28日14時18分許至同日14時25分許，持門號0000000000號行動電話，撥打吳銀財所持門號0000000000行動電話，聯絡購買毒品事宜後，吳銀財於左列時間、地點，販賣海洛因1包（價值500元）及甲基安非他命1包（價值1,000元）予黃鴻達，嗣後並得款1,500元。 吳銀財犯販賣第一級毒品罪，累犯，處有期徒刑拾伍年拾月。未扣案之販賣第一、二級毒品所得新臺幣壹仟伍佰元及搭配門號○○○○○○○○○○號使用之行動電話壹支（含上開門號之SI M卡壹張）均沒收之，於全部或一部不能沒收或不宜執行沒收時，追徵其價額。      原判決撤銷。 吳銀財犯販賣第一級毒品罪，累犯，處有期徒刑拾伍年陸月。未扣案之販賣第一、二級毒品所得新臺幣壹仟伍佰元及搭配門號○○○○○○○○○○號使用之行動電話壹支（含上開門號之SI M卡壹張）均沒收之，於全部或一部不能沒收或不宜執行沒收時，追徵其價額。 3.（即起訴書附表二編號3） 黃鴻達 107 年12月20日1 時53分許 臺南市安南區公學路四段吳銀財住處 黃鴻達於107年12月20日1時14分許至同日1時43分許，持門號0000000000號行動電話，撥打吳銀財所持門號0000000000號行動電話，聯絡購買毒品事宜後，吳銀財於左列時間、地點，販賣甲基安非他命將1包（重量約半錢）予黃鴻達，並得款3,000元。 吳銀財犯販賣第二級毒品罪，累犯，處有期徒刑柒年拾月。未扣案之販賣第二級毒品所得新臺幣參仟元及搭配門號○○○○○○○○○○號使用之行動電話壹支（含上開門號之SIM 卡壹張）均沒收之，於全部或一部不能沒收或不宜執行沒收時，追徵其價額。      原判決撤銷。 吳銀財犯販賣第二級毒品罪，累犯，處有期徒刑參年拾月。未扣案之販賣第二級毒品所得新臺幣參仟元及搭配門號○○○○○○○○○○號使用之行動電話壹支（含上開門號之SIM 卡壹張）均沒收之，於全部或一部不能沒收或不宜執行沒收時，追徵其價額。 4.（即起訴書附表二編號4） 吳志龍 107 年12月22日11時46分許 臺南市安南區公學路四段吳銀財住處 吳志龍於107年12月22日11時36分許，持門號0000000000號行動電話，撥打吳銀財所持門號0000000000號行動電話聯絡後，吳銀財於左列時間、地點，無償轉讓甲基安非他命（數量不詳）予吳志龍。 吳銀財犯轉讓禁藥罪，累犯，處有期徒刑柒月。未扣案之搭配門號○○○○○○○○○○號使用之行動電話壹支（含上開門號之SIM 卡壹張）沒收，於全部或一部不部不能沒收或不宜執行沒收時，追徵其價額。      上訴駁回。 

附表四：黃鴻達與吳銀財之通訊監察譯文
編號 時間 對象A 受發話 對象B 電話號碼 （B） 對話內容 基地台位置 1 2018/10/5上午11:13:17 黃鴻達 發話 吳銀財 0000000000 簡訊人呢？在嗎？我要進去了喔！ 24012臺南市○○區○○里○○路000巷0000號屋頂 2 2018/10/5上午11:13:17 黃鴻達 發話 吳銀財 0000000000 簡訊人呢？在嗎？我要進去了喔！ 24012臺南市○○區○○里○○路000巷0000號屋頂 3 2018/10/5上午11:13:34 黃鴻達 發話 吳銀財 0000000000 簡訊我電話快停掉了 24012臺南市○○區○○里○○路000巷0000號屋頂 4 2018/10/5下午14:01:57 黃鴻達 發話 吳銀財 0000000000 A：嘿、我要回去有沒有。 B：嘿。 A：我要回去、我是不是都走國8。 B：嘿！ A：這樣你聽懂沒有、要1個 B：嘿。 A：有？有聽懂。 B：你都走國8、嘿。 A：我都走國8的啊。 B：嘿。 A：有？有聽懂 B：你都走國8的怎樣。 A：嘿啦、我是不是都走國8的回去！ B：嘿、對啊。 A：嘿啦、我等一下要跑一趟啊。 B：你要走國8喔。 A：嘿啊。 B：我現在這邊幫你整理還是怎樣！ A：嘿呀，對、對。 B：好！A：好！ 56812臺南市○○區○○里○○路○段00號屋頂 5 2018/11/28下午14:18:22 黃鴻達 發話 吳銀財 0000000000 B：怎樣？ A：我要那個男生沒、要一半。 B：這樣要等一下、等我一下喔。 A：我、我去那邊找你齁。 B：去哪。 A：我現在在要去你那邊的路上。 B：我這邊不能有人來ㄟ。 A：我知道、我在外面ㄟ。 B：這樣就十二佃大廟。 A：好啦、好啦 B：到十二佃大廟在打給我。 A：好啊、好啊。 16534臺南市○○區○○路000巷0000號 6 2018/11/28下午14:20:03 黃鴻達 受話 吳銀財 0000000000 B：喂，你有帶錢喔？ A：我先、我先押東西在你那邊啦，啊、我等一下再拿錢來。 B：沒啦、你要先拿來。 A：因為錢在人家那，啊我、啊我、先押超過500元的東西啦，不然我手機先押給你。 B：好啦、好啦、好啦，到你打給我。 A：這樣我跟你說，這樣、不然你那2種，都一半一半。 B：好啦、好啦。 A：好啦、好啦。 25083臺南市○○區○○里○○路○段00號4樓 7 2018/11/28下午14:23:11 黃鴻達 發話 吳銀財 0000000000 A：喂、我跟你說啦、現在。 B：嗯。 A：你那個男生沒有、給我1張啦、女生一半。 B：女生5、500喔。 A：嘿、男生1張。 B：好啦、你等一下。 A：好、我已經到了喔。 B：這樣你等一下，我秤一下。 A：好啊、好。 17065臺南市○○區○○路○段000巷00弄0號9樓之7屋頂 8 2018/11/28下午14:25:47 黃鴻達 發話 吳銀財 0000000000 A：喂、你那、有那個多1顆給我齁、籃球。 B：球喔。 A：嘿。 B：我找看看。 A：好、好、隨便1顆就好，快點、快點、我已經到了，不然等一下3點半我要喝美沙冬來不及。 B：好啦、好啦。 55405臺南市○○區○○里○○路○段000巷0號屋頂 9 2018/12/20上午01:14:17 黃鴻達 發話 吳銀財 0000000000 B：怎樣？A：我跟你講，昨、昨晚我不是過去。A：我過、處理ㄟ、那種的一半多少？B：一半哦？A：嘿。B：一半現在可以給你3啊。A：哦。B：嗯。A：哦好啦。B：現在都30幾了。A：好啦好、我馬上打給你。B：齁。 28353臺南市○○區○○路0號25F 10 2018/12/20上午01:21:44 黃鴻達 發話 吳銀財 0000000000 A：喂！B：怎樣？A：我現在要過去找你。B：蛤、現在嗎？A：嘿、嘿。B：喔、好。A：好。 22683臺南市○○區○○街000巷00號11F-6 11 2018/12/20上午01:43:42 黃鴻達 發話 吳銀財 0000000000 B：喂！A：喂、我在樓下。B：好啦、好啦。 17024臺南市安南區安南區農場段134地號